【裁判字號】    99,交抗,1553
【裁判日期】    990726
【裁判案由】    違反道路交通管理處罰條例
【裁判全文】
臺灣高等法院交通事件裁定            99年度交抗字第1553號
抗  告  人
即受處分人  甲○○
上列抗告人因違反道路交通管理處罰條例案件，不服臺灣板橋地
方法院中華民國99年6月14日所為裁定（99年度交聲字第1428號
），提起抗告，本院裁定如下：
    主  文
抗告駁回。
    理  由
一、原裁定意旨略以：受處分人甲○○於民國98年10月25日某時
    飲酒後仍騎乘車牌K5N-011號普通重型機車，嗣於同日21時5
    4分許行經臺北縣板橋市○○街73巷22號前，經警當場攔查
    ，並測得其呼氣所含酒精濃度達每公升0.55毫克，員警乃以
    受處分人違反道路交通管理處罰條例第35條第1項第1款之行
    為製單舉發，交通部公路總局臺北區監理所板橋監理站（下
    稱原處分機關）乃於99年4月29日依前開條例第35條第1項第
    1款、第24條第1項第2款之規定，裁處受處分人罰鍰新臺幣
    （下同）30,000元，吊扣駕駛執照12個月，並施以道路交通
    安全講習。受處分人雖向原處分機關聲明異議，惟按受處分
    人不服道路交通管理處罰條例第8條所定主管機關所為之處
    罰者，得於接到裁決書之翌日起20日內，向管轄地方法院聲
    明異議，道路交通管理處罰條例第87條第1項定有明文。又
    交通法庭認聲明異議不合法律上之程式，且無從補正者，應
    以裁定駁回之，道路交通案件處理辦法第18條亦定有明文。
    本件原處分機關於99年4月29日所為之板監裁字第裁41-C000
    00000號裁決處分，業於99年5月3日送達至受處分人住處，
    由受處分人蓋章收受，有卷附送達證書1紙在附卷足憑。惟
    受處分人遲至99年5月27日始向原處分機關提出「聲明異議
    狀」，有該「聲明異議狀」（蓋有99年5月27日之收狀戳）
    附卷足稽。而該日距其收受原裁決處分之日（99年5月3日）
    ，已達24日（可扣除之在途期間為2日），揆諸前開規定，
    其顯已逾法定聲明異議之期間。從而，本件聲明異議於法自
    有未合，應予駁回等語。
二、抗告意旨略以：抗告人係貧苦之農家子弟，教育程度不高，
    不熟悉法律，因長期失業在家憂愁難解，而在附近公園喝了
    些啤酒，回家時在家附近遭警攔檢。本件已經臺灣板橋地方
    法院檢察署為緩起訴處分，並向社團法人台北縣志願服務協
    會支付5萬元，竟又於99年5月3日收到原處分機關罰緩3萬元
    ，吊扣駕駛執照12個月，並施以道路交通安全講習之處分。
    抗告人於99年5月27日前去繳納時，承辦人員卻說要繳納45,
    000元，抗告人對酒駕犯法相當懊悔，但還要繳納45,000元
    ，對長期失業之抗告人而言，無疑是雪上加霜，抗告人不熟
    悉法律又無法請律師代寫訴狀，爰依法提起抗告，請求從輕
    發落云云。
三、經查：按受處分人不服第8條主管機關所為之處罰，得於接
    到裁決書之翌日起20日內，並得依法扣除在途期間，向管轄
    地方法院聲明異議，道路交通管理處罰條例第87條第1項及
    道路交通案件處理辦法第12條分別定有明文。是上開規定為
    交通異議事件異議之程序合法要件，受處分人之聲明異議自
    須合於上開程序規定，法院始得受理為實體之審查。又交通
    法庭認聲明異議不合法律上之程式，且無從補正者，應以裁
    定駁回之，道路交通案件處理辦法第18條規定甚明。又道路
    交通案件處理辦法第13條規定：聲明異議，應以司法狀紙，
    敘述異議之理由，提出於原處分機關為之。原處分機關應於
    接受異議書狀後5日內，將該案卷宗及有關證物，送交該管
    地方法院或其分院交通法庭。另依道路交通管理處罰條例第
    87 條規定向管轄法院聲明異議之期間，自裁決送達之翌日
    起算，並得依法扣除在途期間，道路交通案件處理辦法第12
    條定有明文。而當事人非居住於處罰機關所在之鄉、鎮、市
    （包括縣轄市、省轄市及院轄市），但居住於受理聲明異議
    案件法院之管轄區域者，依法院訴訟當事人在途期間標準第
    2條第1款中之「地方法院在途期間」欄所載日數，扣除在途
    期間，法院訴訟當事人在途期間標準第4條第1款第2目亦定
    有明文。本件原處分機關99年4月29日板監裁字第裁41-C000
    00000號違反道路交通管理事件裁決書，係按抗告人之住所
    為送達，並由抗告人於99年5月3日親自收受，有原處分機關
    送達證書影本在卷可稽。該裁決書業於99年5月3日送達抗告
    人。抗告人之異議期間應自抗告人收受上開裁決書之翌日（
    99年5月4日）起算20日，加計在途期間2日（抗告人住所地
    在臺北縣板橋市，而原處分機關在臺北縣樹林市），即99年
    5月25日（非例假日）屆滿。惟抗告人遲至99年5月27日始具
    狀向原處分機關聲明異議，有抗告人聲明異議狀上原處分機
    關收狀戳章可稽。抗告人對於原處分機關之異議聲明顯已逾
    越法定不變期間，不合法律上之程式，且無從補正。原審因
    依道路交通案件處理辦法第18條前段之規定，駁回抗告人之
    異議，經核尚無違誤。抗告人猶執前詞，指摘原審裁定不當
    ，為無理由，應予駁回。
四、據上論結，應依道路交通案件處理辦法第26條，刑事訴訟法
    第412條，裁定如主文。
中    華    民    國    99    年    7     月     26   日
                  刑事第七庭  審判長法  官  宋明蒼
                                    法  官  趙功恆
                                    法  官  楊智勝
以上正本證明與原本無異。
不得再抗告。
                                    書記官  林桂玉
中    華    民    國    99    年    7     月    27    日

司法院資訊處製作；財團法人民間司法改革基金會備份。
